Karl Marx / Friedrich Engels Papers ARCH.00860
International Institute of Social History
- N. Zeitungs- und Zeitschriftenartikel von Marx und Engels (N 1-192)
  - Liberté, La (Bruxelles). 1869-1872, franz., N_82
    1871, Nr. 57 - 17.VI.: Marx, Engels: Favre
    1871, Nr. 88 - 19.VII.: Marx:... Washburne
    1871, Nr. 174 - 15.X.: Engels:... Durand
    1872, Nr. 11 - 17.III.: Marx an Réd.... Liberté
    1872, Nr. 17 - 28.IV.: Engels:... Saragossaer Kongress
    1872, Nr. 37 - 15.IX.: Marx: Le Congrès de la Haye.
    Siehe auch IISG-Bibl., ZF 10384.
  - Lotta di Classe (Milano). 1894, italienisch., N_83
    1894, 22./23.IX.: Engels à Carlo Dell'Avalli (3. Kongress Partito Socialista).
    Siehe IISG-Bibl., ZF 15055 (Repr.).
  - "Mai-Feier", 1893 (Maifestschrift des Verlags "Vorwärts"). 1893, deutsch., N_85
    1893: Engels: Den deutschen Arbeitern zum 1. Mai 1893 (geschr. 13.III.1893).
  - Manchester Guardian. 1864-1866, englisch., N_84
    1864, Nr. vom 16.II.: Engels: To the editor, The strength of the armies in Schleswig
    1866, Nr. 6190, 6194, 6197, 6201, 6204 - 20., 25. u. 28.VI., 3. u. 6.VII.: Engels: Notes on the war in Germany.
  - Marseillaise, La (Paris). 1870, franz. (Zeitungsausschnitte)., N_86
    J. Williams (d.i. Jenny Marx): Artikelserie über die irische Frage, in: 1870, Nr. 71 - 1.III. (S. 3)
    1870, Nr. 79 - 9.III. (S. 1-2)
    1870, Nr. 89 - 19.III. (S. 2)
    1870, Nr. 91 - 21.III. (S. 2)
    1870, Nr. 99 - 29.III. (S. 2)
    1870, Nr. 113 - 12.IV. (S. 2-3)
    1870, Nr. 118 - 17.IV. (S. 2)
    1870, Nr. 125 - 24.IV. (S. 2)
    1870, Nr. 138 - 7.V.: Generalrat über Verfolgung d. Mitglieder d. franz. Sektion
    1870, Nr. 145 - 14.V.: E. Dupont im Namen d. Generalrats über Société francaise à Londres.
    Siehe auch IISG-Bibl., Microf. 23 bzw. Microf. 953.
  - Mefistofele (Benevent). 1892, italienisch., N_87
    1892, Nr. vom 29.IV.: Engels an Martignetti, 30.III.1892.
  - Mirabeau, Le (Verviers). 1870-1871, franz., N_88
    1870, Nr. 45 - 29.V.: Marx... prochain congrès
    1870, Nr. 53 - 24.VII.: Marx... roman. Schweiz
    1870, Nr. 55 - 7.VIII.: Marx... sur la guerre
    1871, Nr. 118 - 22.X.: Engels... Durand.
    Siehe IISG-Bibl., ZF 618.
  - Mitteldeutsche Volks-Zeitung (Leipzig). 1866, deutsch., N_89
    1866, Nr. vom 10.VIII.: Karl Marx: Warnung.
  - Mitternachtszeitung für gebildete Leser (Braunschweig). 1840, deutsch., N_90
    1840, Nr. 51-54, - 26.-31.III.: Friedrich Oswald (d.i. Engels): Modernes Literaturleben. I. Karl Gutzkow als Dramatiker
    1840, Nr. 83-87 - 21.-28.V.: ders.: Modernes Literaturleben. II. Moderne Polemik.
  - Morgenblatt für gebildete Leser (Stuttgart). 1840-1841, deutsch., N_91
    1840, Nr. 181, 182 - 30. u. 31.VII.: F. Oswald (d.i. Engels): Bremen
    1840, Nr. 243 - 10.X.: F. Oswald: Bei Immermanns Tod
    1840, Nr. 249, 250 - 17. u. 19.X.: F. Oswald: Bremen
    1841, Nr. 13, 14, 15, 16 - 15., 16., 18. u. 19.I.: F. Oswald: Bremen
    1841, Nr. 196, 197, 198, 199 - 17.-21.VIII.: F. Oswald: Eine Fahrt nach Bremerhafen.
  - Morning Advertiser, The (London). 1852-1871, englisch., N_92
    1852, Nr. vom 30.X.: Marx, Engels u.a.: To the editor (The Prussian press contrasted with two London journals)
    1852, Nr. vom 2.XI.: Marx: To the editor (The trial at Cologne)
    1853, Nr. vom 2.IX.: Marx: To the editor (Michael Bakunin)
    1852, Nr. vom 29.XI.: Marx, Engels u.a.: To the editor (A final declaration on the late Cologne trials)
    1871, Nr. vom 13.VII.: Marx: To the editor (Karl Marx and capital).
  - Narodnoje Delo (Genève). 1870, russisch., N_93
    1870, Nr. 1 - 15.IV.: Marx: Der Generalrat der IAA an d. Mitglieder des Komitees der russischen Sektion in Genf.
    Siehe IISG-Bibl., ZF 22241.
  - National Reformer (London). 1869, englisch., N_94
    1869, Nr. vom 28.XI.: Notice 16.XI. General Council discussed "On the Attitude of the British Government towards Ireland" (with speech by K. Marx)
    1869, Nr. vom 5.XII.: General Council discussed 22.XI. Marx's resolution "Irish Political Prisoners and Mr. Gladstone's Government".
  - National Standard (USA), siehe Workingman's Advocate (Chicago), 1871, 5.VIII., -
  - Népszava (Budapest), siehe Arbeiterpresse (Budapest)., -
  - Neu-England-Zeitung (Boston). 1853, deutsch., N_95
    1853, Nr. vom 6.III., 24. u. 28.IV.: Marx: Enthüllungen über den Kommunistenprozess.
  - Neue Badische Landeszeitung (Mannheim). 1868, deutsch., N_96
    1868, Nr. 20 - 21.I.: Engels: Rez. von "Das Kapital. Erster Band".
  - Neue Deutsche Zeitung (Darmstadt; Frankfurt/M.). 1849-1850, deutsch., N_97
    1849, Nr. 203 - 16.II.: Zwei Prozesse gegen die "Neue Rheinische Zeitung"
    1849, Nr. 228 - 26.IX.: Aufruf zur Unterstützung deutscher Flüchtling (mitunterz. von Marx u. Engels)
    1850, Nr. 158 - 4.VII.: Marx, Engels: Erklärung (An d. Redakteur der "NOZ").
  - Neue Freie Presse (Wien). 1871-1893, deutsch., N_98
    1871, Nr. vom 4.VII.: Marx: Dementi (Brief an d. Red. d. "NFP" Max Friedlaender)
    (1871, 23.VII.) in: Berliner Börsenseitung, Beiblatt
    (1893, 15.IX.): Engels: Rede in Wien, siehe Arbeiter-Zeitung (Wien).
  - Neue Oder-Zeitung (Breslau). 1855, deutsch., N_99
    1855, Nr. 1 - 2.I.: Marx
    1855, Nr. 5 - 4.I.: Marx
    1855, Nr. 9 - 6.I.: Marx
    1855, Nr. 11 - 8.I.: Marx, Engels
    1855, Nr. 13 - 9.I.: Marx, Engels
    1855, Nr. 17 - 11.I.: Marx
    1855, Nr. 19 - 12.I.: Marx
    1855, Nr. 20 - 13.I.: Marx
    1855, Nr. 23 - 15.I.: Marx
    1855, Nr. 29 - 18.I.: Marx
    1855, Nr. 33 - 20.I.: Marx
    1855, Nr. 35 - 22.I.: Marx
    1855, Nr. 37 - 23.I.: Marx
    1855, Nr. 41 - 25.I.: Marx
    1855, Nr. 43 - 26.I.: Marx
    1855, Nr. 45 - 27.I.: Marx
    1855, Nr. 47 - 29.I.: Marx
    1855, Nr. 49 - 30.I.: Marx
    1855, Nr. 53 - 1.II.: Marx, Engels
    1855, Nr. 59 - 5.II.: Marx
    1855, Nr. 63 - 7.II.: Marx
    1855, Nr. 65 - 8.II.: Marx
    1855, Nr. 67 - 9.II.: Marx
    1855, Nr. 71 - 12.II.: Marx, Engels
    1855, Nr. 73 - 13.II.: Marx
    1855, Nr. 79 - 16.II.: Marx
    1855, Nr. 83 - 19.II.: Marx
    1855, Nr. 85 - 20.II.: Marx
    1855, Nr. 88 - 22.II.: Marx
    1855, Nr. 91 - 23.II.: Marx, Engels
    1855, Nr. 92 - 24.II.: Marx
    1855, Nr. 97 - 27.II.: Marx
    1855, Nr. 98 - 28.II.: Marx
    1855, Nr. 105 - 3.III.: Marx
    1855, Nr. 107 - 5.III.: Marx
    1855, Nr. 109 - 6.III.: Marx
    1855, Nr. 111 - 7.III.: Marx
    1855, Nr. 115 - 9.III.: Marx
    1855, Nr. 116 - 10.III.: Marx
    1855, Nr. 117 - 10.III.: Marx
    1855, Nr. 118 - 11.III.: Marx
    1855, Nr. 127 - 16.III.: Marx
    1855, Nr. 131 - 19.III.: Engels
    1855, Nr. 133 - 20.III.: Marx, Engels
    1855, Nr. 137 - 22.III.: Marx
    1855, Nr. 139 - 23.III.: Marx
    1855, Nr. 141 - 24.III.: Marx
    1855, Nr.... - 26.III.: Engels (?)
    1855, Nr. 145 - 27.III.: Marx
    1855, Nr. 151 - 30.III.: Marx
    1855, Nr. 153 - 31.III.: Marx
    1855, Nr. 155 - 2.IV.: Engels
    1855, Nr. 163 - 7.IV.: Marx
    1855, Nr. 177 - 17.IV.: Engels
    1855, Nr. 179 - 18.IV.: Engels
    1855, Nr. 185 - 21.IV.: Engels
    1855, Nr. 189 - 24.IV.: Engels
    1855, Nr. 215 - 10.V.: Marx
    1855, Nr. 219 - 12.V.: Marx
    1855, Nr. 221 - 14.V.: Engels
    1855, Nr. 227 - 18.V.: Marx
    1855, Nr. 228 - 19.V.: Marx
    1855, Nr. 229 - 19.V.: Marx
    1855, Nr. 233 - 22.V.: Marx
    1855, Nr. 237 - 24.V.: Marx
    1855, Nr. 241 - 26.V.: Marx
    1855, Nr. 243 - 29.V.: Marx, Engels
    1855, Nr. 245 - 30.V.: Marx
    1855, Nr. 247 - 31.V.: Marx
    1855, Nr. 249 - 1.VI.: Marx
    1855, Nr. 253 - 4.VI.: Marx
    1855, Nr. 261 - 8.VI.: Marx
    1855, Nr. 263 - 9.VI.: Marx
    1855, Nr. 265 - 11.VI.: Engels
    1855, Nr. 267 - 12.VI.: Marx
    1855, Nr. 273 - 15.VI.: Marx, Engels
    1855, Nr. 277 - 18.VI.: Marx
    1855, Nr. 279 - 19.VI.: Marx, Engels
    1855, Nr. 283 - 21.VI.: Marx
    1855, Nr. 287 - 23.VI.: Marx, Engels
    1855, Nr. 289 - 25.VI.: Marx
    1855, Nr. 290 - 26.VI.: Marx
    1855, Nr. 291 - 26.VI.: Marx
    1855, Nr. 295 - 28.VI.: Marx
    1855, Nr. 297 - 29.VI.: Marx
    1855, Nr. 303 - 5.VII.: Marx
    1855, Nr. 307 - 5.VII.: Marx
    1855, Nr. 313 - 9.VII.: Marx, Engels
    1855, Nr. 317 - 11.VII.: Engels
    1855, Nr. 323 - 14.VII.: Marx
    1855, Nr. 325 - 16.VII.: Marx
    1855, Nr. 327 - 17.VII.: Marx, Engels
    1855, Nr. 333 - 20.VII.: Marx
    1855, Nr. 335 - 21.VII.: Marx
    1855, Nr. 337 - 23.VII.: Marx, Engels
    1855, Nr. 343 - 26.VII.: Marx
    1855, Nr. 347 - 28.VII.: Marx
    1855, Nr. 349 - 30.VII.: Marx
    1855, Nr. 351 - 31.VII.: Marx
    1855, Nr. 359 - 4.VIII.: Marx
    1855, Nr. 361 - 6.VIII.: Marx
    1855, Nr. 363 - 7.VIII.: Marx
    1855, Nr. 365 - 8.VIII.: Marx
    1855, Nr. 369 - 10.VIII.: Marx
    1855, Nr. 371 - 11.VIII.: Marx
    1855, Nr. 375 - 14.VIII.: Marx
    1855, Nr. 377 - 15.VIII.: Marx
    1855, Nr. 379 - 16.VIII.: Marx
    1855, Nr. 383 - 18.VIII.: Marx
    1855, Nr. 385 - 20.VIII.: Marx, Engels
    1855, Nr. 387 - 21.VIII.: Marx, Engels
    1855, Nr. 395 - 25.VIII.: Marx
    1855, Nr. 397 - 27.VIII.: Marx
    1855, Nr. 405 - 31.VIII.: Marx, Engels
    1855, Nr. 429 - 14.IX.: Engels
    1855, Nr. 430 - 15.IX.: Marx
    1855, Nr. 435 - 18.IX.: Marx, Engels
    1855, Nr. 453 - 28.IX.: Marx
    1855, Nr. 455 - 29.IX.: Engels
    1855, Nr. 457 - 1.X.: Marx, Engels
    1855, Nr. 467 - 6.X.: Marx
    1855, Nr. 469 - 8.X.: Marx.
    Für Einzelnummern (Fragm.) ab Nr. 151 siehe IISG-Bibl., ZK 1035; ab Nr. 457 siehe ZF 1319k.
  - Neue Rheinische Zeitung (Köln). VI.1848-V.1849, deutsch., N_100
    1848, Nr. 1 - 1.VI.
    1848, Nr. 2 - 2.VI.
    1848, Nr. 3 - 3.VI.
    1848, Nr. 4 - 4.VI.
    1848, Nr. 5 - 5.VI.
    1848, Nr. 6 - 6.VI.
    1848, Nr. 7 - 7.VI.
    1848, Nr. 8 - 8.VI.
    1848, Nr. 9 - 9.VI.
    1848, Nr. 10 - 10.VI.
    1848, Nr. 11 - 11.VI.
    1848, Nr. 12/13 - 13.VI.
    1848, Nr. 14 - 14.VI.
    1848, Nr. 15 - 15.VI.
    1848, Nr. 16 - 16.VI.
    1848, Nr. 17 - 17.VI.
    1848, Nr. 18 - 18.VI.
    1848, Nr. 19 - 19.VI.
    1848, Nr. 20 - 20.VI.
    1848, Nr. 21 - 21.VI.
    1848, Nr. 23 - 23.VI.
    1848, Nr. 24 - 24.VI.
    1848, Nr. 25 - 25.VI.
    1848, Nr. 26 - 26.VI.
    1848, Nr. 27 - 27.VI.
    1848, Nr. 28 - 28.VI.
    1848, Nr. 29 - 29.VI.
    1848, Nr. 31 - 1.VII.
    1848, Nr. 32 - 2.VII.
    1848, Nr. 33 - 3.VII.
    1848, Nr. 34 - 4.VII.
    1848, Nr. 35 - 5.VII.
    1848, Nr. 37 - 7.VII.
    1848, Nr. 39 - 9.VII.
    1848, Nr. 40 - 10.VII.
    1848, Nr. 41 - 11.VII.
    1848, Nr. 42 - 12.VII.
    1848, Nr. 44 - 14.VII.
    1848, Nr. 45 - 15.VII.
    1848, Nr. 48 - 18.VII.
    1848, Nr. 49 - 19.VII.
    1848, Nr. 50 - 20.VII.
    1848, Nr. 51 - 21.VII.
    1848, Nr. 52 - 22.VII.
    1848, Nr. 53 - 23.VII.
    1848, Nr. 54 - 24.VII.
    1848, Nr. 55 - 25.VII.
    1848, Nr. 56 - 26.VII.
    1848, Nr. 58 - 28.VII.
    1848, Nr. 60 - 30.VII.
    1848, Nr. 62 - 1.VIII.
    1848, Nr. 63 - 2.VIII.
    1848, Nr. 64 - 3.VIII.
    1848, Nr. 65 - 4.VIII.
    1848, Nr. 66 - 5.VIII.
    1848, Nr. 67 - 6.VIII.
    1848, Nr. 68 - 7.VIII.
    1848, Nr. 70 - 9.VIII.
    1848, Nr. 73 - 12.VIII.
    1848, Nr. 81 - 20.VIII.
    1848, Nr. 82 - 22.VIII.
    1848, Nr. 86 - 26.VIII.
    1848, Nr. 87 - 27.VIII.
    1848, Nr. 90 - 31.VIII.
    1848, Nr. 91 - 1.IX.
    1848, Nr. 93 - 3.IX.
    1848, Nr. 94 - 5.IX.
    1848, Nr. 96 - 7.IX.
    1848, Nr. 97 - 8.IX.
    1848, Nr. 99 - 10.IX.
    1848, Nr. 100 - 12.IX.
    1848, Nr. 101 - 13.IX.
    1848, Nr. 102 - 14.IX.
    1848, Nr. 104 - 16.IX.
    1848, Nr. 105 - 17.IX.
    1848, Nr. 107 - 20.IX.
    1848, Nr. 108 - 21.IX.
    1848, Nr. 110 - 23.IX.
    1848, Nr. 113 - 27.IX.
    1848, Nr. 114 - 12.X.
    1848, Nr. 115 - 13.X.
    1848, Nr. 116 - 14.X.
    1848, Nr. 120 - 19.X.
    1848, Nr. 121 - 20.X.
    1848, Nr. 123 - 22.X.
    1848, Nr. 129 - 29.X.
    1848, Nr. 133 - 3.XI.
    1848, Nr. 135 - 5.XI.
    1848, Nr. 136 - 7.XI.
    1848, Nr. 138 - 9.XI.
    1848, Nr. 140 - 11.XI.
    1848, Nr. 141 - 12.XI.
    1848, Nr. 142 - 14.XI.
    1848, Nr. 143 - 15.XI.
    1848, Nr. 145 - 17.XI.
    1848, Nr. 146 - 18.XI.
    1848, Nr. 147 - 19.XI.
    1848, Nr. 148 - 21.XI.
    1848, Nr. 149 - 22.XI.
    1848, Nr. 150 - 23.XI.
    1848, Nr. 153 - 26.XI.
    1848, Nr. 154 - 28.XI.
    1848, Nr. 155 - 29.XI.
    1848, Nr. 156 - 30.XI.
    1848, Nr. 157 - 1.XII.
    1848, Nr. 158 - 2.XII.
    1848, Nr. 162 - 7.XII.
    1848, Nr. 163 - 8.XII.
    1848, Nr. 165 - 10.XII.
    1848, Nr. 166 - 12.XII.
    1848, Nr. 168 - 14.XII.
    1848, Nr. 169 - 15.XII.
    1848, Nr. 170 - 16.XII.
    1848, Nr. 171 - 17.XII.
    1848, Nr. 175 - 22.XII.
    1848, Nr. 176 - 23.XII.
    1848, Nr. 177 - 24.XII.
    1848, Nr. 179 - 27.XII.
    1848, Nr. 183 - 31.XII.
    1849, Nr. 184 - 1.I.
    1849, Nr. 187 - 5.I.
    1849, Nr. 189 - 7.I.
    1849, Nr. 190 - 9.I.
    1849, Nr. 194 - 13.I.
    1849, Nr. 197 - 17.I.
    1849, Nr. 201 - 21.I.
    1849, Nr. 202 - 22.I.
    1849, Nr. 205 - 26.I.
    1849, Nr. 207 - 28.I.
    1849, Nr. 209 - 31.I.
    1849, Nr. 210 - 1.II.
    1849, Nr. 213 - 4.II.
    1849, Nr. 218 - 10.II.
    1849, Nr. 219 - 11.II.
    1849, Nr. 221 - 14.II.
    1849, Nr. 222 - 15.II.
    1849, Nr. 223 - 16.II.
    1849, Nr. 224 - 17.II.
    1849, Nr. 225 - 18.II.
    1849, Nr. 229 - 23.II.
    1849, Nr. 231 - 25.II.
    1849, Nr. 232 - 27.II.
    1849, Nr. 234 - 1.III.
    1849, Nr. 235 - 2.III.
    1849, Nr. 237 - 4.III.
    1849, Nr. 239 - 7.III.
    1849, Nr. 241 - 9.III.
    1849, Nr. 242 - 10.III.
    1849, Nr. 243 - 11.III.
    1849, Nr. 244 - 13.III.
    1849, Nr. 245 - 14.III.
    1849, Nr. 246 - 15.III.
    1849, Nr. 247 - 16.III.
    1849, Nr. 248 - 17.III.
    1849, Nr. 249 - 18.III.
    1849, Nr. 252 - 22.III.
    1849, Nr. 253 - 23.III.
    1849, Nr. 257 - 28.III.
    1849, Nr. 259 - 30.III.
    1849, Nr. 260 - 31.III.
    1849, Nr. 261 - 1.IV.
    1849, Nr. 263 - 4.IV.
    1849, Nr. 264 - 5.IV.
    1849, Nr. 265 - 6.IV.
    1849, Nr. 266 - 7.IV.
    1849, Nr. 267 - 8.IV.
    1849, Nr. 269 - 11.IV.
    1849, Nr. 271 - 13.IV.
    1849, Nr. 273 - 15.IV.
    1849, Nr. 277 - 20.IV.
    1849, Nr. 279 - 22.IV.
    1849, Nr. 283 - 27.IV.
    1849, Nr. 285 - 29.IV.
    1849, Nr. 286 - 1.V.
    1849, Nr. 287 - 2.V.
    1849, Nr. 288 - 3.V.
    1849, Nr. 289 - 4.V.
    1849, Nr. 291 - 6.V.
    1849, Nr. 292 - 8.V.
    1849, Nr. 293 - 9.V.
    1849, Nr. 294 - 10.V.
    1849, Nr. 297 - 13.V.
    1849, Nr. 299 - 16.V.
    1849, Nr. 300 - 17.V.
    1849, Nr. 301 - 19.V.
    Siehe IISG-Bibl., ZF 1320A (Repr., 1928), ZF 1320B (Repr., 1973) bzw. Microf. P 571-572.
  - Neue Rheinische Zeitung. Politisch-ökonomische Revue (London, Hamburg, New York). 1850, deutsch., N_101
    1850, Heft 1 - I.: Marx: Die Juni Niederlage (S. 23)
    1850, Heft 1 - I.: Engels: Die deutsche Reichsverfassungskampagne (Einleitung, I, II)
    1850, Heft 2 - II.: Marx: Der 13. Juni 1849 (S. 73)
    1850, Heft 2 - II.: Engels: Die deutsche Reichsverfassungskampagne (III)
    1850, Heft 2 - II.: Marx, Engels: Rez. von (1) G.Fr. Daumer, Die Religion des neuen Weltalters(S. 105); (2) Ludwig Simon von Trier, Ein Wort des Rechts für alle Reichsverfassungskämpfer an die deutschen Geschwornen(S. 108); (3) Guizot, Pourquoi la Révolution d'Angleterre a-t-elle réussi?(S. 111)
    1850, Heft 2 - II.: Marx, Engels: Revue
    1850, Heft 3 - III.: Marx: Napoleon und Fould (S. 216)
    1850, Heft 3 - III.: Engels: Die deutsche Reichsverfassungskampagne (IV)
    1850, Heft 4 - IV.: Engels: Die englische Zehnstundenbill (S. 180)
    1850, Heft 4 - IV.: Marx, Engels: Rez. von (1) Latter-day Pamphlets, ed. by Th. Carlyle, Nr. 1 The present time, Nr. 2 Model prisons(S. 187); (2) Les conspirateurs, par A. Chenu; La Naissance de la République en Février 1848, par Lucien de la Hodde(S. 194); (3) Le Socialisme et l'impot, par Emile de Girardin(S. 205)
    1850, Heft 4 - IV.: Marx, Engels: Revue (S. 213)
    1850, Heft 4 - IV.: Marx, Engels: Gottfried Kinkel (S. 218)
    1850, Heft 5,6 - V.-X.: Marx: Die Abschaffung des allgemeinen Stimmrechts 1850
    1850, Heft 5,6 - V.-X.: Engels: Der deutsche Bauernkrieg (S. 227)
    1850, Heft 5,6 - V.-X.: Marx, Engels: Revue (S. 304)
    1850, Heft 5,6 - V.-X.: Marx, Engels: [Red. Anmerkung zum Artikel "Die Schneiderei in London..." von J.G. Eccarius].
    Siehe IISG-Bibl., D 1179/222 (Repr., 1955).
  - Neue Welt, Die (Leipzig). 1876, deutsch., N_102
    1876, Nr. 27, 28, 30, 31, 40, 41, 42, 43, 44, 45, 47 - 1., 8., 22. u. 29.VII., 30.IX., 7., 14., 21. u. 28.X., 4. u. 25.XI.: Fr. Engels: Wilhelm Wolff.
    Siehe IISG-Bibl., ZK 1057.
  - Neue Zeit, Die (Stuttgart). ab 1883, deutsch., N_103
    1885, Jg. 3: Engels: Marx und Rodbertus
    1885, Jg. 3: Engels: England 1845 und 1855
    1885, Jg. 3: Marx: Der Materialismus des achtzehnten Jahrhunderts
    1886, Jg. 4: Marx, Engels: Verschwörer und Polizeispione in Frankreich
    1886, Jg. 4: Engels: Ludwig Feuerbach und der Ausgang der klassischen deutschen Philosophie
    1887, Jg. 5: Engels, Kautsky: Juristensozialismus
    1888, Jg. 6: Engels: Schutzzoll und Freihandel
    1889, Jg. 7: Engels: Die auswärtige Politik des russischen Zarentums
    1890/91, Jg. 9, Bd. 1: Engels: Umrisse zu einer Kritik der Nationalökonomie
    1890/91, Jg. 9, Bd. 1: Engels: In Sachen Brentano contra Marx
    1890/91, Jg. 9, Bd. 1: Marx: Zur Kritik des sozialdemokratischen Parteiprogramms. Aus dem Nachlass
    1890/91, Jg. 9, Bd. 2: Engels: Über den Bürgerkrieg in Frankreich
    1890/91, Jg. 9, Bd. 2: Engels: Zur Urgeschichte der Familie
    1891/92, Jg. 10, Bd. 1: Engels: Der Sozialismus in Deutschland
    1892/93, Jg. 11, Bd. 1: Engels: Über historischen Materialismus
    1892/93, Jg. 11, Bd. 1: Engels: Ein neu entdeckter Fall von Gruppenehe
    1893/94, Jg. 12, Bd. 1: Engels: [Rez.] Karl Marx, Das Kapital IV
    1893/94, Jg. 12, Bd. 2: Marx: Zwei Kapitel aus dem dritten Bande des "Kapital"
    1894/95, Jg. 13, Bd. 1: Engels: Zur Geschichte des Urchristentums
    1894/95, Jg. 13, Bd. 1: Engels: Die Bauernfrage in Frankreich und Deutschland
    1894/95, Jg. 13, Bd. 2: Engels: Einleitung zum Neudruck von Marx' "Klassenkäpfe in Frankreich 1848 bis 1850"
    1895/96, Jg. 14, Bd. 1: Engels: Ergänzung und Nachtrag zum dritten Buche des "Kapital"
    1895/96, Jg. 14, Bd. 1: Engels: Gewalt und Ökonomie bei Herstellung des neuen Deutschen Reichs
    1895/96, Jg. 14, Bd. 2: Engels: Der Anteil der Arbeit an der Menschwerdung des Affen
    1896/97, Jg. 15, Bd. 2: Marx: Die Nationalitäten in der Türkei beim Beginn des Krimkriegs
    1896/97, Jg. 15, Bd. 2: Marx: Ein Brief aus dem Jahre 1848
    1897/98, Jg. 16, Bd. 1: Ein Brief des jungen Marx
    1897/98, Jg. 16, Bd. 2: Marx: Lohn, Preis und Profit. Vortrag gehalten im Generalrat der Internationale am 26. Juni 1865
    1898/99, Jg. 17, Bd. 1: Engels: Von Paris nach Bern
    1899/1900, Jg. 18, Bd. 1: Marx: Karl Grün als Geschichtsschreiber des Sozialismus
    1899/1900, Jg. 18, Bd. 1: Marx: Peter Lawroff
    1900/01, Jg. 19, Bd. 1: Marx: Über den Schutzzoll
    1900/01, Jg. 19, Bd. 1: Engels: Briefe über die franz. Arbeiterpartei
    1901/02, Jg. 20, Bd. 1: Marx: Über die Pariser Kommune
    1901/02, Jg. 20, Bd. 1: Engels: Zur Kritik des sozialdemokratischen Programmentwurfes 1891
    1901/02, Jg. 20, Bd. 2: Marx: Briefe an Dr. Kugelmann.
    Siehe IISG-Bibl., Stz Per 4/1-77.
  - New American Cyclopaedia (New York), Vols. 1-5, 7, 9, 12. 1858-1860, englisch., N_104
    -Vol. 1 (1858)-:
    S. 127-128: Engels: Adjutant
    S. 165-169: Engels: Afghanistan
    S. 256: Engels: Airey
    S. 288: Engels: Albuera
    S. 348-351: Engels: Algeria
    S. 393-394: Engels: Alma
    S. 483: Engels: Munition; Verhau.
    -Vol. 2 (1858)-:
    S. 105-106: Marx, Engels: Armada
    S. 123-140: Engels: Army
    S. 155: Engels: Arquebuse
    S. 179-188: Engels: Artillery
    S. 221-223: Engels: Aspern
    S. 320-322: Engels: Attack
    S. 424: Marx, Engels: Ayacucho
    S. 615-616: Engels: Barbette
    S. 624-625: Marx, Engels: Barclay De Tolly
    S. 720-721: Engels: Bastion
    S. 741-743: Engels: Battery
    S. 743-745: Engels: Battle
    S. 771: Engels: Bayonet.
    -Vol. 3 (1858)-:
    S. 112-114: Marx, Engels: Bem
    S. 133-134: Marx, Engels: Benningsen
    S. 161-162: Marx, Engels: Beresford
    S. 175: Engels: Berme
    S. 177-181: Marx: Bernadotte
    S. 199-200: Marx: Berthier
    S. 208-209: Marx: Bessières
    S. 247-248: Engels: Bidassoa
    S. 303: Engels: Bivouac
    S. 346: Engels: Blenheim
    S. 359: Engels: Blindage
    S. 386-392: Marx, Engels: Blücher
    S. 396-397: Marx: Blum
    S. 440-446: Marx: Bolivar y Ponte
    S. 451: Engels: Bomarsund
    S. 451-453: Engels: Bomb
    S. 452: Engels: Bomb ketch
    S. 452: Engels: Bomb-proof
    S. 453: Engels: Bomb-vessel
    S. 453: Engels: Bombardier
    S. 453: Engels: Bombardement
    S. 491: Engels: Bonnet
    S. 533-535: Engels: Borodino
    S. 543-544: Marx, Engels: Bosquet
    S. 589-590: Marx: Bourienne
    S. 668: Engels: Brescia
    S. 690-692: Engels: Bridge, military
    S. 693: Engels: Bridge-head.
    -Vol. 4 (1859)-:
    S. 15-16: Marx: Brune
    S. 59-60: Engels: Buda
    S. 82-83: Marx: Bugeaud de la Piconnerie
    S. 126-128: Engels: Burmah
    S. 312-313: Engels: Camp
    S. 314: Engels: Campaign
    S. 368: Engels: Cannonade
    S. 411: Engels: Captain
    S. 412: Engels: Carabine
    S. 423: Engels: Carcass
    S. 489: Engels: Carronade
    S. 502: Engels: Cartouch
    S. 511-512: Engels: Cartridge; Case shot
    S. 552: Engels: Catapult
    S. 600-611: Engels: Cavalry.
    -Vol. 5 (1859)-:
    S. 431-432: Engels: Coehorn.
    -Vol. 7 (1860)-:
    S. 612-623: Engels: Fortification.
    -Vol. 9 (1860)-:
    S. 512-522: Engels: Infantry.
    -Vol. 12 (1860)-:
    S. 143-149: Engels: Navy.
  - Newcastle Daily Chronicle. 1890, englisch., N_105
    1890, Nr. vom 3.III.: Engels: The German Elections.
  - New Moral World, The (London). 1843-1845, englisch., N_106
    1843, Nr. 19 - 4.XI.: Engels: Progress of social reform I
    1843, Nr. 21 - 18.XI.: Engels: Progress of social reform II
    1844, Nr. 15, 25 - 5.X. u. 13.XII.: Engels: [Über Sozialismus u. Kommunismus auf d. Kontinent]
    1844, Nr. 30 - 20.I.: Engels: The Times on German Communism
    1844, Nr. 32 - 3.II.: Engels: French communism. Continental movements
    1845, Nr. 37, 46 - 8.III. u. 10.V.: Engels: [Über Sozialismus u. Kommunismus auf d. Kontinent].
    Siehe IISG-Bibl., Fiche 265.
  - New York Daily Tribune. 1851-1862, englisch., N_107
    -1851-:
    25. u. 28.X.; 6., 7., 12. u. 28.XI.
    -1852-:
    27.II.; 5., 15., 18. u. 19.III.
    9., 17. u. 24.IV.; 27.VII.
    19., 21. u. 25.VIII.; 4., 11. u. 18.IX.
    2., 19. u. 23.X.; 1., 2., 25. u. 29.XI; 1., 22. u. 28.XII. -1853-:
    4., 7. u. 28.I.; 2., 9., 18., 23. u. 25.II.; 8., 15. u. 22.III.
    4., 11., 12., 18., 19., 21. u. 27.IV.; 3., 6., 14. u. 17.V.; 9., 10., 14., 22. u. 25.VI.
    1., 8., 11., 14., 20., 22., 25. u. 30.VII.; 5., 8., 12., 16., 19. u. 24.VIII.; 2., 5., 15., 24. u. 30.IX.
    4., 7., 17., 19., 21. u. 31.X.; 4., 5., 8., 15.-18., 21., 25., 28. u. 30.XI.; 7., 12., 16., 26., 27. u. 31.XII.
    -1854-:
    9. u. 28.I.; 2., 8., 10., 16., 20. u. 27.II.; 6., 9., 13., 18., 22., 24. u. 29.III.
    5., 11., 15., 17., 21. u. 28.IV.; 2., 6., 15., 16. 23.V.; 2., 6., 9., 10., 12., 14., 24. u. 26.VI.
    8., 10., 19., 21., 25. u. 28.VII.; 1., 3., 4., 7., 9., 17., 19., 21. u. 25.VIII.; 1., 4., 9., 13., 16., 25. u. 30.IX.
    2., 14., 17., 20., 21., 26., 27., 30. u. 31.X.; 15., 24., 27. u. 30.XI.; 1., 2., 14. u. 27.XII.
    -1855-:
    1., 8. u. 26.I.; 3., 17., 23. u. 27.II.; 8. u. 24.III.
    2., 7., 14., 17. u. 27.IV.; 28.V.; 8., 23. u. 29.VI.
    2., 10. u. 12.VII.; 4.VIII.
    13., 14. u. 24.IX.; 1. u. 13.X.; 5. u. 16.XI.
    -1856-:
    12. u. 25.I.; 4. u. 25.II.
    5.V.; 21. u. 24.VI.
    11.VII.; 8. u. 18.VIII.
    9., 15. u. 27.X.; 1. u. 22.XI.; 6.XII.
    -1857-:
    7., 9., 23. u. 27.I.; 14. u. 19.II.; 9., 16., 25. u. 31.III.
    6., 7., 10., 17., 22. u. 28.IV.; 6., 16. u. 30.V.; 1., 5., 12., 20. u. 24.VI.